【裁判字號】    95,易,981
【裁判日期】    950711
【裁判案由】    毒品危害防制條例
【裁判全文】
臺灣高雄地方法院刑事判決               95年度易字第981號
公  訴  人  臺灣高雄地方法院檢察署檢察官
被      告  乙○○
上列被告因違反毒品危害防制條例案件，經檢察官提起公訴（95
年度毒偵字第3639號），被告為有罪之陳述，本院適用簡式程序
審理，判決如下：
    主  文
乙○○施用第二級毒品，累犯，處有期徒刑陸月，如易科罰金，
以參佰元折算壹日。
    事  實
一、乙○○前因違反毒品危害防制條例案件，經本院裁定送強制
    戒治並執行，於民國91年12月13日執行完畢出監。詎乙○○
    仍不知悔改，於前開強制戒治執行完畢釋放後5 年內，復基
    於施用第二級毒品甲基安非他命之犯意，於95年2 月19日下
    午3 、4 時左右，在高雄縣杉林鄉○○村○○路195 號之住
    處，以鋁箔紙燒烤吸食煙氣之方式施用甲基安非他命1 次，
    嗣於同年月20日因涉犯竊盜罪收受警方通知書前往警局說明
    ，經同意採集尿液送驗，因呈甲基安非他命陽性反應，始悉
    上情。
二、案經高雄縣政府警察局苓雅分局報告臺灣高雄地方法院檢察
    署檢察官偵查起訴。
    理  由
一、上揭事實業據被告於本院審理時供承不諱，而被告為警查獲
    所採集之尿液經送驗結果，呈甲基安非他命陽性反應，有高
    雄市立凱旋醫院尿液檢驗報告1 份在卷可稽 (見偵卷17頁)
    足見被告上開自白，核與事實相符，洵堪採信，其犯行堪可
    認定。
二、被告前因施用毒品案件，經本院裁定送強制戒治執行後，於
    91年12月13日執行完畢釋放等情，有臺灣高等法院被告前案
    紀錄表、刑案資料查註紀錄表、全國施用毒品案件紀錄表各
    1 份附卷可參。被告於強制戒治執行完畢後，5 年內再犯本
    件毒品危害防制條例第10條第2 項之罪，核符毒品危害防治
    條例第23條第2 項之規定，依法應予論科。
三、按甲基安非他命係毒品危害防制條例第2 條第2 項第2 款所
    稱之第二級毒品，不得持有、施用，被告持以施用，核其所
    為，係犯毒品危害防制條例第10條第2 項之罪。其持有第二
    級毒品後進而施用，其持有毒品之低度行為，應為施用毒品
    之高度行為所吸收，不另論罪。又被告前因違反毒品危害防
    制條例，經法院判處有期徒刑6 月確定，並於92年1 月7 日
    易科罰金執行完畢，以已執行論；另又因違反槍砲彈葯刀械
    管制條例經本院判處有期徒刑5 月確定，於93年1 月8 日執
    行完畢出監，有臺灣高等法院被告前案紀錄表在卷可憑，其
    於有期徒刑執行完畢後，5 年內再犯本件有期徒刑以上之罪
    ，係屬累犯，應依舊刑法第47條之規定加重其刑。爰審酌被
    告前因違反毒品危害防制條例案件，經強制戒治及刑之執行
    後，仍未能徹底戒絕毒品，再犯本件施用毒品罪，顯見其無
    戒毒悔改之意，惟念其施用毒品，乃戕害一己之身體健康，
    所為尚未害及他人，及於犯罪後坦承犯行，犯罪後態度尚可
    等一切情狀，量處如主文所示之刑，並諭知易科罰金之折算
    標準。
四、末按行為後法律有變更者，適用行為時之法律。但行為後之
    法律有利於行為人者，適用最有利於行為人之法律，刑法第
    2 條第1 項定有明文。經查：
  (一)被告前因犯槍砲彈葯刀械管制條例之罪，經法院判處有期徒
    刑5 月確定，於93年1 月8 日執行完畢出監，已如前述，其
    於5 年以內再故意犯本件有期徒刑以上之罪，不論依修正前
    之刑法第47條，或修正後之刑法第47條第1 項之規定，均構
    成累犯，對被告而言並無有利或不利之情形，自不生新舊法
    比較之問題，應逕依修正前之刑法第47條，論以累犯，並加
    重其刑。
  (二)再被告犯本件之罪，經本院判處有期徒刑5 月。而被告於犯
    罪時之刑法第41條第1 項前段規定：「犯最重本刑為5 年以
    下有期徒刑以下之刑之罪，而受6 個月以下有期徒刑或拘役
    之宣告，因身體、教育、職業、家庭之關係或其他正當事由
    ，執行顯有困難者，得以1 元以上3 元以下折算一日，易科
    罰金。」。又被告行為時之易科罰金折算標準，修正前罰金
    罰鍰提高標準條例第2 條前段（現已刪除）規定，就其原定
    數額提高為100 倍折算1 日，則本件被告行為時之易科罰金
    折算標準，應以銀元300 元折算1 日，經折算為新臺幣後，
    應以新臺幣900 元折算為1 日。惟95年7 月1 日施行之刑法
    第41條第1 項前段則規定：「犯最重本刑為5 年以下有期徒
    刑以下之刑之罪，而受6 個月以下有期徒刑或拘役之宣告者
    ，得以新臺幣1 千元、2 千元或3 千元折算一日，易科罰金
    。」，茲比較修正前後之易科罰金折算標準，以95年7 月1
    日修正公布施行前之規定，較有利於被告，自應依刑法第2
    條第1 項前段，適用修正前刑法第41條第1 項前段規定，定
    其折算標準。
五、據上論斷：依刑事訴訟法第273 條之1 第1 項、第299 條第
    1 項前段，毒品危害防制條例第10條第2 項，刑法第11條前
    段、95年7 月1 日施行前之刑法第47條、第41條第1 項前段
    、修正前罰金罰鍰提高標準條例第2 條，判決如主文。
本件經檢察官甲○○到庭執行職務。
中    華    民    國    95    年    7    月  11      日
                  台灣高雄地方法院高雄簡易庭
                          法  官  張金柱
以上正本證明與原本無異。
如不服本判決，應於收受送達後10日內向本院提出上訴書狀。
（須附繕本）
                          書記官  蘇  豫
中    華    民    國    95    年    7     月    12    日
附錄本案論罪科刑法條：
毒品危害防制條例第10條施用第二級毒品者，處3 年以下有期徒
刑。


司法院資訊處製作；財團法人民間司法改革基金會備份。
